# Trần Thị Thu Trang



Ngày sinh 05/07/1998

Điện thoại 0977517341

Đia chỉ

Thượng trung, Vĩnh tường, vĩnh phúc

Giới tính

Nữ

**Email** 

tranthithutrang057@gmail.com

## MỤC TIÊU NGHỀ NGHIỆP

Mong muốn ban đầu là làm việc theo đúng năng lực của bản thân, sau đó muốn được phát triển học hỏi để nâng cao năng lực và kinh nghiệm của bản thân nhằm thực hiện tốt nhất vị trí công việc của mình, đặc biệt là muốn phát triển thăng tiến trong tương lai.

#### KỸ NĂNG

Tin học văn phòng

Tiếng Anh

#### CHỨNG CHỈ

Chứng chỉ tin học quốc tế MOS Chứng chỉ tiếng anh TOEIC

#### SỞ THÍCH

Xem Phim

Dạy học

### **HOC VẤN**

2016 - 2019

#### Đại học Thương mại

Tốt nghiệp Chuyên ngành: Tài chính- Ngân hàng Xếp loại tốt nghiệp : Xuất sắc

## KINH NGHIỆM LÀM VIỆC

08/2019 - 11/2019

Thực tập sinh tại ngân hàng Đông Nam Á (Seabank) Chi nhánh Đại An.

Trong suốt quá trình học tập có tham gia một số hoạt động và công việc khác để tăng thêm kinh nghiệm. Cụ thể ·

- -06-/2019- 07/2019: Đã từng thực tập ngắn hạn làm công tác về phân tích tài chính đơn giản tại Công ty xây dựng nhỏ (Vĩnh Phúc).
- 05/2018- 06/2019 : làm việc tại công ty tài chính VPBank (chuyên viên tư vấn tín dụng) tại Hà nội
- Thỉnh thoảng đi theo thầy/cô đến các công ty chứng khoán và ngân hàng có mối liên hệ với ngành học của mình để học hỏi và hiểu biết về công việc và môi trường thực tế làm việc.
- Tham gia vào công việc giảng dạy cho những sinh viên khóa sau về các kiến thức chuyên ngành đã được học trong suốt quá trình học tập ở trường.